【裁判字號】    99,家聲,54
【裁判日期】    990318
【裁判案由】    認可離婚
【裁判全文】
臺灣臺南地方法院家事裁定              99年度家聲字第54號
聲  請  人  甲○○
代  理  人  乙○○
相  對  人  丙○○
上列當事人間聲請認可離婚事件，本院裁定如下：
    主      文
大陸地區福建省東山縣人民法院西元二００九年（民國九十八年
）八月十三日所為而於西元二００九年（民國九十八年）十月十
五日生效之（二００九）東民初字第三五七號民事確定判決應予
認可。
聲請程序費用新臺幣壹仟元由相對人負擔。
    理      由
一、按在大陸地區作成之民事確定裁判，不違背臺灣地區公共秩
    序或善良風俗者，得聲請法院裁定認可，臺灣地區與大陸地
    區人民關係條例第74條第1項定有明文。
二、本件聲請意旨略以：聲請人甲○○係大陸人民，相對人丙○
    ○係臺灣人民，兩人原係夫妻關係，嗣因婚姻發生破綻，聲
    請人向大陸地區福建省東山縣人民法院提起離婚訴訟，業經
    大陸福建省東山縣人民法院以（2009）東民初字第357號民
    事判決准許兩造離婚確定，並已於民國98年10月15日生效，
    此經福建省漳州市公證處以（2009）漳證民內字第5992號、
    （2009）漳證民內字第5993號公證在案，故聲請認可該確定
    判決等語。
三、經查：聲請人主張之上開事實，業據提出大陸地區福建省東
    山縣人民法院（2009）東民初字第357號民事判決書、離婚
    證明書、福建省漳州市公證處（2009）漳證民內字第5992號
    、第5993號公證書，而上開判決書、公證書，經我國財團法
    人海峽交流基金會驗證，復有該基金會（99）南核字第0100
    88號、第010091號證明在卷足憑，則該判決書自堪信為真正
    。次查，上開判決係就聲請人與相對人間之離婚事件所為之
    裁判，由大陸地區福建省東山縣人民法院管轄審理，並未違
    背我國有關離婚事件專屬管轄之規定。又其判決內容略以：
    「原、被告婚前互相了解不足，婚姻基礎較差，婚後雙方因
    思想、性格差異不能和睦相處，導致矛盾激化不能調和，雙
    方均同意離婚，可確認夫妻感情確已破裂。原告據此訴求與
    被告離婚，本院應予准許。」其判決如下：「准予原告甲○
    ○與被告丙○○離婚。」核其判決離婚所舉事由，與我國民
    法第1052條第2項規定相符，堪認該判決不違背我國之公共
    秩序或善良風俗，且其判決內容與我國之相關法律規定並無
    相違，從而，本件聲請於法核無不合，應予認可。
四、依臺灣地區與大陸地區人民關係條例第1條後段、第41條第
    1項，非訟事件法第21條第2項，民事訴訟法第78條，裁定如
    主文。
中    華    民    國    99    年    3     月    18    日
                  家事法庭  法  官  林富郎
以上正本證明與原本無異。
如不服本裁定應於送達後10日內向本院提出抗告狀（附具繕本）
，並應繳納抗告費新台幣1000元。
中    華    民    國    99    年    3     月    18    日
                            書記官  劉毓如

司法院資訊處製作；財團法人民間司法改革基金會備份。
